# 债务重组的收益为什么计入营业外收入而不是资本公积

提问人：小青 99 时间：2013-11-05 00:38:57
最近听课，老师说我国以前的债务重组准则和国际会计准则趋同，重组收益计入到营业外收入。但上巿公司通过债务重组调节利润。
然后准则改了，重组收益计入到资本公积。我的问题是那为什么现在的准则又是计入到营业外收入了呢?这样改回来的依据是什么呢?
不怕上市公司调节利润了吗?

回答人：chenyiwei
新旧准则存在理念上的区别。 原制度是规则导向，所遵循的概念框架不完善，且其发布执行的期间是在中国资本市场发展的早期，监管措施不完善，因此会计制度事实上被赋予了“遏制利润操纵”的功能，因此在 2001 ～ 2006 年期间，会计准则制定的很大考量就是把一些容易被用来操纵利润的非经常性项目计入资本公积。其结果就是在这段时间内，要求计入资本公积的项目越来越多。 新准则是原则导向，是建立在基本准则这一概念框架基础上的完整体系。将与第三方进行的具有商业实质的重组交易的损益计入资本公积，与概念框架的精神不一致，因为新准则下对于应计入资本公积的项目有严格限制，仅限于权益性交易形成的资本公积和其他综合收益形成的资本公积，除此以外的其他项目不能计入资本公积。所以债务重组损益在新准则下应计入损益。当然，为了避免公司重新利用这一点操纵利润，引入了权益性交易的判断原则，并通过制定更严格的监管规定和信息披露规则对利用债务重组操纵利润的情况进行防范和遏制。